【裁判字號】    89,台上,4981
【裁判日期】    890817
【裁判案由】    業務過失致人於死
【裁判全文】
最高法院刑事判決                              八十九年度台上字第四九八一號
    上  訴  人  甲○○
右上訴人因業務過失致人於死案件，不服台灣高等法院台南分院中華民國八十九年五
月十八日第二審判決（八十九年度交上訴字第四五七號，起訴案號：台灣雲林地方法
院檢察署八十九年度偵字第二九四號），提起上訴，本院判決如左：
    主  文
上訴駁回。
    理  由
按刑事訴訟法第三百七十七條規定，上訴於第三審法院，非以判決違背法令為理由，
不得為之。是提起第三審上訴，應以原判決違背法令為理由，係屬法定要件。如果上
訴理由狀並未依據卷內訴訟資料，具體指摘原判決不適用何種法則或如何適用不當，
或所指摘原判決違法情事，顯與法律規定得為第三審上訴理由之違法情形，不相適合
時，均應認其上訴為違背法律上之程式，予以駁回。本件原判決綜合調查證據之結果
，認上訴人甲○○犯有刑法第二百七十六條第二項從事業務之人，因業務上之過失致
人於死罪之事實，因認第一審判決論上訴人以上開罪名，量處有期徒刑捌月，為無不
合，予以維持，駁回上訴人在第二審之上訴，已詳認定犯罪事實之依據及憑以認定
之理由，並對上訴人否認過失之辯詞，如何不足採信，均已依據卷內資料予以指駁及
說明，從形式上觀察，原判決並無違背法令情形。上訴意旨謂：本件肇事地點，路寬
七公尺，未劃標線，復未禁止停車，上訴人且將自用大貨車緊靠路邊停放，足以讓被
害人賴坤昇所騎機車順暢行駛，堪認上訴人已盡注意義務，委無過失等語，係就原判
決已詳為論斷與說明之事項，再為事實上之爭執，殊非適法之第三審上訴理由。又肇
事地點之路燈照明不足，上訴人於夜間在路邊停車，未開啟警示燈及設置停車警示標
識，適被害人騎乘機車，亦疏未注意車前狀況，閃避不及，撞上上訴人所有大貨車後
方，上訴人涉有過失，原判決理由一已詳述其調查審認之結果，核屬事實審法院採證
認事職權之適法行使，既無違經驗法則及論理法則，復無調查未盡或理由不備之違法
。再本件事證已臻明確，原審未就肇事地點之照明一節再為無益之調查，不能指為調
查未盡。而上訴人已供明以駕車為其附隨業務，復因停車未開警示燈或設置警告標識
，致肇禍端，導致被害人不幸死亡，則原判決論上訴人以業務過失致人於死罪刑，適
用法則洵無違誤。又本院為法律審，不調查事實，上訴人提出肇事現場錄影帶一捲，
自無從調查審認。此外，上訴人徒憑己意，對原審職權之適法行使及原判決理由已詳
為論斷之事項，任意爭辯，顯與法定上訴第三審之形式要件不符，其上訴違背法律上
之程式，應予駁回。至原判決第四頁第十五行「煞車痕」三字，應係「刮地痕」之筆
誤，除得由原審法院裁定更正外，尚不足影響於判決主旨，附為明。
據上論結，應依刑事訴訟法第三百九十五條前段，判決如主文。
中      華      民      國    八十九    年      八      月      十七    日
                              最高法院刑事第七庭
                                  審判長法官  謝  家  鶴
                                        法官  洪  文  章
                                        法官  花  滿  堂
                                        法官  陳  世  淙
                                        法官  洪  佳  濱
      右正本證明與原本無異
                                              書  記  官
中      華      民      國    八十九    年      八      月    二十九    日


司法院資訊處製作；財團法人民間司法改革基金會備份。
